【裁判字號】    98,台上,5385
【裁判日期】    980923
【裁判案由】    違反毒品危害防制條例
【裁判全文】
最高法院刑事判決            九十八年度台上字第五三八五號
上  訴  人  甲○○
選任辯護人  吳漢成律師
上列上訴人因違反毒品危害防制條例案件，不服台灣高等法院花
蓮分院中華民國九十八年四月二十八日第二審判決（九十七年度
上訴字第一七一號，起訴案號：台灣台東地方法院檢察署九十六
年度偵字第一九七七號），提起上訴，本院判決如下：
    主  文
上訴駁回。
    理  由
按刑事訴訟法第三百七十七條規定，上訴於第三審法院，非以判
決違背法令為理由，不得為之。是提起第三審上訴，應以原判決
違背法令為理由，係屬法定要件。如果上訴理由書狀並未依據卷
內訴訟資料，具體指摘原判決不適用何種法則或如何適用不當，
或所指摘原判決違法情事，顯與法律規定得為第三審上訴理由之
違法情形，不相適合時，均應認其上訴為違背法律上之程式，予
以駁回。本件原判決撤銷第一審關於上訴人甲○○部分之判決，
改判仍論處上訴人共同販賣第二級毒品罪刑（處有期徒刑三年七
月），已敘明所憑之證據及認定之理由；從形式上觀察，並無判
決違背法令之情形存在。查原判決以江永祥（已於民國九十六年
二月二十一日死亡）為求脫售其所有之大麻一批，委由上訴人尋
找買家，上訴人即向王偉至（已判刑確定）兜售，王偉至同意以
新台幣二萬元之價格購買該批大麻，以之贈與（轉讓）黃若婷。
嗣王偉至依約交付價金予上訴人，上訴人向江永祥取得大麻（內
摻有愷他命，上訴人及王偉至均不知情）包裹後，以宅配方式寄
送至黃若婷住處收受。上訴人既與江永祥有共同售賣大麻牟利之
犯意聯絡，並負責尋找買家、交付大麻及收取價金，而分擔犯罪
行為之實行，與江永祥均為共同正犯，理由內已詳加審酌論敘。
復以上訴人與江永祥共同售賣大麻予王偉至，具有牟利之意圖，
併予說明甚灼（見原判決第五頁第一行至第六頁第二十二行）。
上訴意旨漫稱本件係因王偉至之友人黃若婷需要大麻，向上訴人
詢問有無存貨，上訴人乃幫助王偉至向江永祥接洽購買，主觀上
並無營利之意圖；且江永祥脫售大麻，係為換取現金，亦無營利
之可能。上訴人所為僅係幫助黃若婷施用毒品或幫助江永祥轉讓
毒品，並非販賣毒品之共犯等語，對於原審採證認事職權之適法
行使，暨判決內已明白論斷之事項，持己見任意指摘，自非適法
之第三審上訴理由。又上訴人並未供出毒品來源，原判決未依毒
品危害防制條例第十七條之規定予以減刑，尤無違法可言。上訴
意旨指摘之各節，均與法律規定得為第三審上訴理由之違法情形
，不相適合。其上訴為違背法律上之程式，應予駁回。
據上論結，應依刑事訴訟法第三百九十五條前段，判決如主文。
中    華    民    國  九十八  年    九    月  二十三  日
                      最高法院刑事第十庭
                          審判長法官  花  滿  堂
                                法官  黃  正  興
                                法官  陳  東  誥
                                法官  林  錦  芳
                                法官  洪  昌  宏
      本件正本證明與原本無異
                                      書  記  官
中    華    民    國  九十八  年    九    月  二十五  日
                                                Ａ


司法院資訊處製作；財團法人民間司法改革基金會備份。
